【裁判字號】    99,易,508
【裁判日期】    990331
【裁判案由】    竊盜
【裁判全文】
臺灣板橋地方法院刑事判決               99年度易字第508號
公  訴  人  臺灣板橋地方法院檢察署檢察官
被      告  甲○○
上列被告因犯竊盜案件，經檢察官提起公訴（99年度偵緝字第31
0 號），本院依簡式審判程序判決如下：
    主  文
甲○○竊盜，累犯，處有期徒刑拾月。
    事  實
一、甲○○前於(一)民國81年間，因竊盜及違反麻醉藥品管制條例
    案件，經臺灣高等法院以81年度上易字第4611號分別判處有
    期徒刑1 年6 月、6 月，應執行有期徒刑1 年10月確定；(二)
    復於同年間，因強盜案件，經臺灣臺北地方法院以81年度訴
    字第2053號判處有期徒刑5 年6 月確定，上開(一)、(二)之刑嗣
    經臺灣臺北地方法院以83年度聲字第1134號裁定更定應執行
    刑為有期徒刑7 年確定；(三)又於同年間，因竊盜案件，經臺
    灣高等法院以82年度上易字第80號判處有期徒刑1 年6 月確
    定；(四)再於83年間，因竊盜案件，經本院以84年度易字第50
    5 號判處有期徒刑6 月確定，上開(一)至(四)之罪之刑經接續執
    行，於90年6 月5 日假釋出監付保護管束；(五)又於假釋期間
    之90年間，因搶奪案件，經本院以94年度易緝字第61號判處
    有期徒刑10月確定；(六)再於91年間，因竊盜案件，經本院以
    91年度板簡字第707 號判處有期徒刑5 月確定；(七)又於94年
    間，因竊盜及偽造文書案件，經本院以94年度簡字第3074號
    分別判處有期徒刑6 月、5 月，應執行有期徒刑9 月確定，
    上開(五)至(七)之罪之刑與前開經撤銷假釋應執行之殘刑4 年5
    月8 日於94年4 月10日入監接續執行，上開數罪（除(三)之罪
    外）嗣因均符合中華民國九十六年罪犯減刑條例之規定，經
    本院以96年度聲減字第4385號裁定均予減刑，並就(一)、(二)之
    罪定應執行刑為有期徒刑6 年3 月，(五)、(六)之罪定應執行刑
    為有期徒刑7 月，(七)之罪定應執行刑為有期徒刑4 月15日，
    上開應執行刑與未合併之減刑後之刑接續執行，於97年11月
    6 日縮刑期滿執行完畢（以上犯罪於本案均構成累犯）。詎
    其猶不知悔改，復基於意圖為自己不法所有之竊盜犯意，於
    98年4 月13日12時10分許，在址設臺北縣板橋市○○路○段
    153 巷1 號1 樓「華仁補習班」內，以徒手竊取游玉慧所有
    之皮包1 只（內含身分證、健保卡、玉山銀行提款卡、存摺
    、印章、鑰匙、三星粉紅色手機、黃金項鍊1 條及現金約新
    臺幣2,000 元）。
二、案經游玉慧訴由臺北縣政府警察局海山分局移送臺灣板橋地
    方法院檢察署檢察官偵查起訴。
    理  由
一、本院於準備程序進行中，被告甲○○就被訴事實為有罪之陳
    述，經告知被告簡式審判程序之旨，並聽取公訴人及被告之
    意見後，裁定進行簡式審判程序。
二、前揭事實，為被告在本院審理時坦承不諱，核與被害人游玉
    慧於警詢時之指述相符。此外，復有監視器翻拍照片16幀、
    車籍查詢基本資料1 紙、通聯調閱查詢單1 份等附卷可稽，
    足認被告之自白與事實相符。從而，本件事證明確，被告前
    開竊盜犯行堪以認定，應予依法論科。
三、核被告所為，係犯刑法第320 條第1 項之竊盜罪。又查被告
    前曾受有如事實欄第一項所載之犯罪科刑及執行情形，有臺
    灣高等法院被告前案紀錄表1 份在卷可憑，其於受有期徒刑
    之執行完畢後，5 年以內故意再犯本件有期徒刑以上之罪，
    為累犯，應依刑法第47條第1 項之規定加重其刑。爰審酌被
    告前已有多次竊盜前科，素行不佳，且其正值青壯之年，不
    思以正道取財，竟恣意竊取他人財物，兼衡被告生活狀況、
    犯罪之動機、目的、手段、所竊得財物之價值及犯後態度等
    一切情狀，爰量處如主文所示之刑。
四、至公訴人雖以被告有多次竊盜前科，顯有犯罪習慣，請求諭
    知被告於刑之執行前令入勞動場所強制工作等語。惟按關於
    竊盜犯罪之保安處分，依竊盜犯贓物犯保安處分條例第1 條
    規定「竊盜犯及與竊盜案件有關之贓物犯，其保安處分之宣
    告及執行，依本條例之規定；本條例未規定者，適用刑法及
    其他法律之規定」，此係針對竊盜犯罪宣告保安處分之特別
    規定，自應優先刑法第90條之適用。又按應執行之刑未達1
    年以上者，不適用竊盜犯贓物犯保安處分條例，該條例第2
    條第4 項規定甚明。而本院就被告所犯上開竊盜罪行，經綜
    合其所表現之危險性及對其未來之期待性等情，宣告如主文
    所示之刑，已屬罪刑相當，並足以體現司法正義、契合社會
    感情，上開宣告刑刑期既未達有期徒刑1 年以上，自難適用
    該條例規定諭知被告令入勞動場所強制工作，附此敘明。
據上論斷，應依刑事訴訟法第273 條之1 第1 項、第299 條第1
項前段，刑法第320 條第1 項、第47條第1 項，刑法施行法第1
條之1 判決如主文。
本案經檢察官李超偉到庭執行職務。
中    華    民    國    99    年    3     月    31    日
                    刑事第二庭  法  官  陳正偉
上列正本證明與原本無異。
如不服本判決，應於送達後10日內敘明上訴理由，向本院提出上
訴狀，上訴於本院第二審合議庭 (應附繕本) 。其未敘述上訴理
由者，應於上訴期間屆滿後20日內向本院補提理由書「切勿逕送
上級法院」。
                                書記官  江文彬
中    華    民    國    99    年    3     月    31    日
附錄本案論罪科刑法條全文：
中華民國刑法第320條（普通竊盜罪、竊佔罪）
意圖為自己或第三人不法之所有，而竊取他人之動產者，為竊盜
罪，處5 年以下有期徒刑、拘役或5 百元以下罰金。
意圖為自己或第三人不法之利益，而竊佔他人之不動產者，依前
項之規定處斷。
前二項之未遂犯罰之。

司法院資訊處製作；財團法人民間司法改革基金會備份。
